# BOT项目业务处理问题

提问人：小 马 达 时间：2021-01-04 23:25:21
请教陈版，一个集团公司，母公司A为设备制造销售公司，全资子公司B为工程建造公司，母公司A销售设备给工程公司B，工程公司B使用该设备建造污水处理设施（含设备和土建），业主和B公司签订的bot合同，第一年的经营合同约定，以后每年续签经营合同，若考核不合格则不再续签合同，如果考核合格则继续续签合同，续签运营期限最多不超过 3 年，如果 1 年内解约，则根据设备的残值支付补偿款，运营期内每年有保底收益，B公司自己估计每年都能续签，请问这种情况下运营期间核算是按照金融资产核算还是按照无形资产核算？另外A公司销售给B公司的设备，合并层面是否确认收入和成本？

回答人：chenyiwei
1 、要关注是“保底处理量”还是“保底收益”。如果只是“保底处理量”，但单价可能有变更（包括根据物价指数，存在调低的可能性），则不存在金融资产，全部作为无形资产处理；如果有保底收款金额的，则应进一步将保底收款金额区分为两部分，即用于回收运营成本的部分和用于回收建设投资、资金成本的部分。保底金额扣减用于回收运营成本的部分之后，如果剩余部分折现到运营期开始日的折现值不低于建造成本的，则全部为金融资产模式，没有无形资产；反之，如果剩余部分折现到运营期开始日的折现值小于建造成本，则按照该折现值确认为金融资产，基础设施建造成本大于金融资产初始计量金额的部分作为无形资产。

提问人：小 马 达 时间：2021-01-05 22:22:37
假设他们满足金融资产核算的条件，因为他们合同是 1 年 1 签，考核后续签，最长不超过 3 年，公司预计他们能续签，这样金融资产核算按照 1 年还是按照 3 年？

回答人：chenyiwei
按整个服务年限， 3 年。条件是预计续签基本确定。